【裁判字號】    99,訴,200
【裁判日期】    990511
【裁判案由】    毒品危害防制條例
【裁判全文】
臺灣基隆地方法院刑事判決               99年度訴字第200號
公  訴  人  臺灣基隆地方法院檢察署檢察官
被      告  甲○○
上列被告因毒品危害防制條例案件，經檢察官提起公訴（99年度
毒偵字第369 號），被告於準備程序進行中，就被訴事實為有罪
之陳述，經本院合議庭裁定由受命法官獨任進行簡式審判程序，
判決如下：
    主  文
甲○○施用第一級毒品，累犯，處有期徒刑柒月，扣案之第一級
毒品海洛因壹包（驗餘淨重零點零捌伍零公克）併同無法析離之
包裝袋，均沒收銷燬之。
    事  實
一、甲○○有下列前案紀錄（構成累犯），及施用毒品執行觀察
    、勒戒、強制戒治之紀錄：
  (一)前因施用毒品案件，經依本院裁定令入勒戒處所觀察、勒戒
    ，認無繼續施用毒品之傾向，於民國96年9 月21日釋放出所
    ，並由臺灣基隆地方法院檢察署檢察官以96年度毒偵字第10
    49號不起訴處分書為不起訴處分確定。
  (二)復因施用第一級毒品案件，經本院分別以97年度訴字第564
    號、第1385號判決各判處有期徒刑7 月確定，2 案接續執行
    至98年8 月21日縮刑期滿執行完畢（構成累犯）。
二、甲○○基於施用第一級毒品之犯意，於99年2 月28日凌晨2
    至3 時，在臺北縣瑞芳鎮○○路64號住處，將第一級毒品海
    洛因置入注射針筒內，摻水混合注射手肘內側皮膚靜脈血管
    處之方式，非法施用第一級毒品海洛因1 次。嗣於99年3 月
    1 日下午1 時20分許，在臺北縣瑞芳鎮○○○○路37號前，
    為警查獲持有供己施用之第一級毒品海洛因1 包（驗餘淨重
    0.0850公克）。警方採集甲○○尿液送驗，結果呈嗎啡陽性
    反應。
三、案經基隆市警察局第二分局報告臺灣基隆地方法院檢察署檢
    察官偵查起訴。
    理  由
一、本件被告所犯者非為死刑、無期徒刑、最輕本刑為3 年以上
    有期徒刑之罪或高等法院管轄第一審案件，其於準備程序進
    行中，先就被訴事實為有罪之陳述，經告知其簡式審判程序
    之旨，並聽取公訴人及被告之意見後，本院依刑事訴訟法第
    273 條之1 第1 項之規定，裁定由受命法官獨任進行簡式審
    判程序，且依同法第273 條之2 規定，簡式審判程序之證據
    調查，不受第159 條第1 項、第161 條之2 、第161 條之3
    、第163 條之1 及第164 條至第170 條規定之限制，合先敘
    明。
二、上開事實，業據被告於檢察偵查時及本院準備程序及審理時
    坦承在卷，而被告於為警所採集之尿液經送驗結果，呈嗎啡
    陽性反應，此有臺灣尖端先進生技醫藥股份有限公司濫用藥
    物尿液檢驗報告1 份附卷可稽。又扣案之白粉1 小包，經警
    依菸毒檢驗包試劑初步檢驗結果，呈嗎啡、海洛因反應，再
    送交通部民用航空局航空醫務中心鑑驗結果，確含第一級毒
    品海洛因成，實稱毛重公克，驗餘淨重0.0850公克，有基隆
    市警察局第二分局查獲涉嫌毒品危害防制條例毒品初步鑑驗
    報告單、交通部民用航空局航空醫務中心99年3 月24日航藥
    鑑字第0991890 號毒品鑑定書各1 份在卷可佐。又其前因施
    用毒品案件，經依本院裁定令入勒戒處所觀察、勒戒，認無
    繼續施用毒品之傾向，於96年9 月21日釋放出所，並由臺灣
    基隆地方法院檢察署檢察官以96年度毒偵字第1049號不起訴
    處分書為不起訴處分確定等情，亦有臺灣高等法院被告前案
    紀錄表附卷足佐。綜上所陳，被告於前次初犯觀察、勒戒於
    96年9 月21日執行完畢，5 年內再犯本案施用第一級毒品海
    洛因，罪證明確，犯行洵堪認定，自應依法論科。
三、論罪科刑：
  (一)查海洛因係毒品危害防制條例第2 條第2 項第1 款所定之第
    一級毒品，核被告所為係犯毒品危害防制條例第10條第1 項
    之施用第一級毒品罪。被告持有第一級毒品海洛因之低度行
    為，應為施用第一級毒品之高度行為所吸收，不另論罪。
  (二)被告有事實欄一、所載之前案紀錄暨科刑執行情形，有臺灣
    高等法院被告前案紀錄表在卷可稽，其於受一、(二)所示有期
    徒刑之執行完畢後，5 年內故意再犯有期徒刑以上之本罪，
    為累犯，應依刑法第47條第1 項之規定加重其刑。
  (三)爰審酌被告犯罪之動機、曾有施用毒品之前科仍不知戒除，
    惟犯罪後坦承犯行，且所犯之施用毒品犯行乃戕害自己身心
    健康，並未危及他人等一切情狀，量處如主文所示之刑。
四、沒收部分：
  (一)扣案之第一級毒品海洛因1 包（淨重0.0850公克），併同無
    法析離之包裝袋各，上開包裝毒品之包裝袋應整體視為查獲
    之毒品，故上開毒品及包裝袋、殘渣袋，均依毒品危害防制
    條例第18條第1 項前段之規定，宣告沒收銷燬之（蓋無論以
    何種方式包裝袋與其內裝之毒品，包裝袋內均會有極微量毒
    品殘留，故上述包裝袋應整體視為查獲毒品，一併依前揭規
    定宣告沒收銷燬之，參見最高法院95年度臺上字第3739號、
    第7354號判決）。
據上論斷，應依刑事訴訟法第273 條之1 第1 項、第299 條第1
項前段，毒品危害防制條例第10條第1 項、第18條第1 項前段、
第23條第2 項，刑法第11條、第47條第1 項，判決如主文。
本案經檢察官乙○○到庭執行職務。
中    華    民    國    99    年    5     月    11    日
                  刑事第三庭法    官  黃永定
以上正本證明與原本無異。
如不服本判決應於收受送達後10日內向本院提出上訴書狀，並應
敘述具體理由；其未敘述上訴理由者，應於上訴期間屆滿後20日
內向本院補提理由書（均須按他造當事人之人數附繕本）「切勿
逕送上級法院」。
中    華    民    國    99    年    5     月    11    日
                            書 記 官  劉珍珍
附錄論罪法條：
毒品危害防制條例第10條第1項
I施用第一級毒品者，處 6 月以上 5 年以下有期徒刑。

司法院資訊處製作；財團法人民間司法改革基金會備份。
